最高法院刑事判決　　　　　　　　　　　　　　　八十六年度台上字第一八六○號
　　上　訴　人　甲○○
　　選任辯護人　張榮作律師
右上訴人因違反槍彈藥刀械管制條例案件，不服台灣高等法院高雄分院中華民國八
十五年十月二十二日第二審判決（八十五年度上訴字第一六七五號，起訴案號：台灣
高雄地方法院檢察署八十五年度偵字第五九五八號），提起上訴，本院判決如左：
    主  文
上訴駁回。
    理  由
按刑事訴訟法第三百七十七條規定，上訴於第三審法院，非以判決違背法令為理由，
不得為之。是提起第三審上訴，應以原判決違背法令為理由，係屬法定要件。如果上
訴理由狀並未依據卷內訴訟資料，具體指摘原判決不適用何種法則或如何適用不當，
或所指摘原判決違法情事，顯與法律規定得為第三審上訴理由之違法情形，不相適合
時，均應認其上訴為違背法律上之程式，予以駁回。本件上訴人甲○○上訴意旨略稱
：共同正犯須有共同犯罪之意思聯絡為成立要件，依據徐華成於民國八十五年三月九
日在檢察官偵查時所述，徐華成係在上訴人與黃振亮兄弟在場，當和事佬勸架不成，
而遭黃振亮兄弟放話刺激徐華成後，始自己起意找槍到賭場開槍示警，並非上訴人事
前與徐華成謀議，純屬徐華成突發之舉動；且依黃俊龍在警訊所述不敢報案，係怕徐
華成報復，可見上訴人並不在賭場門口，自無與徐華成相互利用對方行為，助長犯罪
之情形，原判決未詳加調查，遽予判處上訴人無故持有手槍罪刑，顯有未洽云云。惟
查：原判決已明係依據徐華成供稱：「當時他（指上訴人）人在門口（賭場門口）
，他還交代我不可傷人，只能把賭場之人趕散，所以後來我要進去開槍，甲○○知情
，我祇是幫甲○○出一口氣，我人先進去，對天花板開了一槍，大家才一哄而散」、
「我當初要回去時，有跟甲○○說要回去拿槍，而甲○○看我拿槍來，有跟我說，不
要傷到人」；上訴人於偵查中亦供稱：「我與徐華成及另三名不認識的人去（賭場）
，我知道徐華成有帶槍，他跟朋友來，要進賭場時，他手上就有槍」；且經證人黃俊
龍、黃振亮、曾明德、黃明恭分別於警訊及檢察官偵查中供證明確；手槍二把，一把
為德國ＭＡＵＳＥＲ廠製口徑九ＭＭ之半自動手槍，一把為西班牙製口徑○‧三八吋
之半自動手槍，二把手槍均具六條來福線、機械性能良好，可發射子彈，均具殺傷力
；子彈十二顆，其中三顆為口徑○‧三八吋制式子彈，另九顆為口徑九ＭＭ制式子彈
，均結構完整，亦具殺傷力，有內政部警政署刑事警察局八十五年三月七日刑鑑字第
一一六一五號鑑驗通知書附卷可稽。因而認定上訴人與徐華成、綽號「永仔」及另二
不詳姓名成年男子間，有犯意聯絡、行為分擔，係共同正犯，無故持有手槍與恐嚇危
害安全罪間，有牽連犯之關係從一重論處。從形式上觀察並無違背法令之情形存在。
按徐華成前後所供述之內容，縱不盡一致，然原審依其調查證據所得心證，而採其中
之一種供述，係事實審法院採證認事之職權，既不違背證據法則，即難任指其為違法
。上訴意旨仍就原審合法認定之事實為爭辯，自非以判決違法為上訴理由，其上訴違
背法律上之程式，應予駁回。
據上論結，應依刑事訴訟法第三百九十五條前段，判決如主文。
中      華      民      國    八十六    年      三      月    二十八    日
                              最高法院刑事第二庭
                                  審判長法官  施  文  仁
                                        法官  陳  炳  煌
                                        法官  張  淳  淙
                                        法官  洪  文  章
                                        法官  林  錦  芳
      右正本證明與原本無異
                                              書  記  官
中      華      民      國    八十六    年      四      月      三      日
